臺灣高雄地方法院刑事判決　　　　　　　　　　　　九十一年度訴字第二六四一號
　　公　訴　人　臺灣高雄地方法院檢察署檢察官
　　被　　　告　甲○○
右被告因毒品危害防制條例案件，經檢察官提起公訴（九十一年度毒偵字第二四三三
號）本院判決如左：
    主  文
甲○○施用第一級毒品，處有期徒刑拾月。
    事  實
一、甲○○前因施用毒品案件，經本院裁定送觀察、勒戒後，因有繼續施用毒品之傾
    向，再經本院裁定令入戒治處所施以強制戒治，於戒治期滿後，由台灣高雄地方
    法院檢察署檢察官於民國八十九年九月二十日以八十九年度戒毒偵字第九八九號
    為不起訴處分而確定。嗣甲○○再因施用毒品，經本院於九十年七月二十七日以
    九十年度訴字第一四五七號判處有期徒刑七月，並經台灣高等法院高雄分院於九
    十年十月三日以九十年度上訴字第一三七六號判決駁回被告上訴而確定在案，嗣
    並遭通緝。甲○○猶不知悔改，竟於九十一年四月二十六日下午四時許，在高雄
    市○○路與文武街口附近之「我家賓館」內施用第一級毒品海洛因，旋於同年月
    二十八日凌晨一時許，為警於高雄市○○區○○路與林森路口逮捕，經採集其尿
    液送驗而查獲。
二、案經高雄市政府警察局移送臺灣高雄地方法院檢察署檢察官偵查起訴。
    理  由
一、右揭犯罪事實，被告於警訊及偵查中固均矢口否認，惟於本院審理時則到庭坦承
    不諱，本院復審酌：
  (一)查甲○○前因施用毒品案件，經本院裁定送觀察、勒戒後，因有繼續施用毒品之
    傾向，再經本院裁定令入戒治處所施以強制戒治，於戒治期滿後，由台灣高雄地
    方法院檢察署檢察官於八十九年九月二十日以八十九年度戒毒偵字第九八九號為
    不起訴處分而確定。嗣甲○○再因施用毒品，經本院於九十年七月二十七日以九
    十年度訴字第一四五七號判處有期徒刑七月，並經台灣高等法院高雄分院於九十
    年十月三日以九十年度上訴字第一三七六號判決駁回被告上訴而確定在案之事實
    ，有本院被告院內索引卡紀錄表、台灣高等法院被告全國前案紀錄表、刑案資料
    查註紀錄表、台灣高等法院高雄分院九十年度上訴字第一三七六號刑事判決書各
    乙份在卷可按。是被告於涉本案之前，業已二犯施用毒品之罪甚明。
  (二)次查，經警將被告遭逮捕時所採取之尿液送驗結果，係呈嗎啡陽性反應，有高雄
    市政府衛生局、台灣檢驗科技股份有限公司分別出具之高衛試煙字第Ｃ─○七一
    號煙毒尿液檢驗成績書、編號ＫＺ000000000000號濫用藥物尿液檢
    驗報告各乙份附卷可稽。又海洛因施用入人體後水解還原成嗎啡，再循嗎啡之代
    謝方式排出體外，業據行政院衛生署藥物食品檢驗局七十三藥檢壹字第○三○二
    二一號函說明綦詳，且依醫學臨床實驗及根據英國藥學會出版Isolation and
    Indentification of Drugs乙書第二九三頁載明：海洛因經注射入人體後，在體
    內迅速水解成6Monoacety Imorphine，再緩緩繼續水解成嗎啡，然後再循嗎啡之
    代謝方式排出，同書第四三一至四三二頁並載有：嗎啡經注射入人體後，約百分
    之五十以上於八小時內自尿中排出，至二十四小時排出約百分之九十，但四十八
    小時後仍有微量可檢出等語。再者，上開尿液檢驗報告上已載明係以ＧＣ／ＭＳ
    （即氣相層析質譜儀分析法）方法檢驗，而該方法之原理係檢品經氣化後，通過
    層析管分離純化，再將純化後之成分循序送入質譜儀做個別鑑定。因質譜儀所測
    定之圖譜，在化學上被公認具有指紋特性，故可據以完全判定該檢品係為何種化
    合物。職是，台北榮民總醫院即認為「若以氣相層析質譜儀（ＧＣ／ＭＳ）作藥
    物及其代謝產物之定性及定量分析，幾乎不會有偽陽性反應產生」，此經該院八
    十三年四月七日以八三北總內字第三○五九號函示明確。故被告之尿液經以氣相
    層析質譜儀分析法檢驗，係呈嗎啡陽性反應，顯見被告應有在前揭犯罪時間施用
    第一級毒品海洛因之行為甚明。
  (三)綜上所述，被告於二犯施用毒品之罪後，再施用第一級毒品海洛因，事證明確，
    其犯行應堪認定。
二、查海洛因係屬毒品危害防制條例第二條第二項第一款所規定之第一級毒品，核被
    告所為，係犯毒品危害防制條例第十條第一項施用第一級毒品罪。被告持有毒品
    ，復進而施用，其持有毒品之低度行為，為施用毒品之高度行為所吸收，不另論
    罪。本院審酌被告前科累累，且前因施用毒品，甫經法院判處有期徒刑七月，有
    上述前科資料在卷足憑，固未構成累犯，但其短期內再度施用毒品，顯見其品行
    非佳，不思悔改；惟另考量被告於本院審理中業能坦承犯行，且其施用毒品行為
    於本質上係屬自我戕害行為，衡情尚未對社會造成直接而過鉅之損害，反社會性
    之程度應屬較低等一切情狀，量處如主文所示之刑。
據上論斷，應依刑事訴訟法第二百九十九條第一項前段、毒品危害防制條例第十條第
一項，判決如主文。
本案經檢察官彭斐虹到庭執行職務。
中      華      民      國      九十一      年      十    月   二十一   日
                                臺灣高雄地方法院刑事第七庭
                                    法  官    陳信旗
右判決正本證明與原本無異。
如不服本判決，應於送達後十日內，向本院提出上訴狀。
                                    書記官    張家榮
中      華      民      國      九十一      年      十    月   二十一   日
附錄本判決論罪之法條：
毒品危害防制條例第十條第一項
施用第一級毒品者，處六月以上五年以下有期徒刑。
